臺灣臺中地方法院刑事判決
111年度智易字第8號
聲  請  人  臺灣臺中地方檢察署檢察官
被      告  鄭文宗


上列被告因違反商標法案件，經檢察官聲請簡易判決處刑（110
年度偵字第14199號），本院認不宜以簡易判決處刑（110年度中
智簡字第64號），改適用通常程序審判，判決如下：
    主  文
鄭文宗犯商標法第九十七條前段之非法販賣侵害商標權之商品罪
，處有期徒刑肆月，如易科罰金，以新臺幣壹仟元折算壹日。扣
案如附表一所示之物及犯罪所得新臺幣陸佰元，均沒收。
    犯罪事實
一、鄭文宗明知如附表一所示註冊/審定號之文字及商標圖樣，
    係由如附表一所示商標權人向我國經濟部智慧財產局申請註
    冊登記，取得指定使用於如附表一「指定使用之商品類別」
    欄所示商品之商標權，現仍於商標專用期間，未經商標權人
    之同意或授權，不得於同一商品，使用相同或近似之商標，
    或明知為前開商品而為販賣或意圖販賣而輸入、持有、陳列
    ，亦明知如附表一所示之商品，均係仿冒商標商品，竟基於
    販賣侵害商標權商品之犯意，於民國109年4月某日起，在雲
    林縣○○鄉○○村○○○路000巷00號住所，透過大陸地區淘寶網站
    向大陸地區真實姓名年籍不詳之人，以每件新臺幣（下同）
    100元至200元之價格，購買如附表一所示仿冒商標商品（下
    合稱上開仿冒商標商品）後，利用不知情、已成年之貨運人
    員運送輸入我國，並於109年5月3日，在臺中市○○區○○路0段
    000巷00號前攤位內公開陳列上開仿冒商標商品，以每件200
    元至500元之售價，向不特定之人販賣，販售上開仿冒商標
    商品之所得共600元。嗣員警於同日上午11時45分執行取締
    勤務時當場查獲，並扣得如附表一所示仿冒商標商品及犯罪
    所得現金600元，且上開仿冒商標商品經送鑑定後確認係仿
    冒商品，而查悉上情。
二、案經法商路易威登馬爾悌耶公司訴由內政部警政署保安警察
    第二總隊移送臺灣臺中地方檢察署檢察官偵查後聲請簡易判
    決處刑。　　
    理  由
一、證據能力方面：
    按被告以外之人於審判外之陳述，雖不符刑事訴訟法第159
    條之1至第159條之4之規定，而經當事人於審判程序同意作
    為證據，法院審酌該言詞陳述或書面陳述作成時之情況，認
    為適當者，亦得為證據。當事人、代理人或辯護人於法院調
    查證據時，知有第159條第1項不得為證據之情形，而未於言
    詞辯論終結前聲明異議者，視為有前項之同意，刑事訴訟法
    第159條之5定有明文。而其立法意旨在於傳聞證據未經當事
    人之反對詰問予以核實，乃予排斥。惟若當事人已放棄對原
    供述人之反對詰問權，於審判程序表明同意該等傳聞證據可
    作為證據，基於尊重當事人對傳聞證據之處分權，及證據資
    料愈豐富，愈有助於真實發見之理念，此時，法院自可承認
    該傳聞證據之證據能力。經查，本判決所引用下列各項以被
    告以外之人於審判外之陳述為證據方法之證據能力，業經本
    院於審判期日時予以提示並告以要旨，而經公訴人、被告鄭
    文宗均未爭執證據能力，且迄至本院言詞辯論終結前均未聲
    明異議。本院審酌該等資料之製作、取得，尚無違法不當之
    情形，且均為證明犯罪事實存否所必要，認為以之作為證據
    應屬適當，揆諸上開規定，自均具證據能力。
二、認定犯罪事實所憑證據及理由：
　　訊據被告對於上開犯罪事實坦承不諱，經查：
　㈠復有被告於警詢、偵查中之自白在卷可稽，並有內政部警政
    署保安警察第二總隊刑事警察大隊偵二隊扣押筆錄、扣押物
    品目錄表、經濟部智慧財產局商標檢索系統商標單筆詳細報
    表、109年10月27日鑑定報告書、經濟部智慧財產局商標檢
    索系統申請人及案號查詢註記詳表（有關附表一編號1至9部
    分）、恒鼎知識產權代理有限公司109年6月24日鑑定報告書
    、鑑定照片、商標註冊資料（有關附表一編號10部分）、經
    濟部智慧財產局商標檢索系統商標單筆詳細報表、臺灣薈萃
    商標有限公司109年5月18日鑑定證明書、查扣物品市值估價
    表（有關附表一編號11至15部份）、經濟部智慧財產局商標
    檢索系統商標單筆詳細報表、法商尚卡塞格蘭股份有限公司
    109年5月8日鑑定報告、查扣物品估價表、檢視書、鑑定照
    片（有關附表一編號16部分）、恒鼎知識產權代理有限公司
    109年6月29日鑑定報告書及證明書、鑑定照片、商標註冊資
    料（有關附表一編號17至22部分）、搜索現場及扣押物品照
    片、涉嫌違反商標法扣押物品相片對照表、110年度大型保
    字第96號扣押物品清單、110年度保管字第2740號扣押物品
    清單、贓證物款收據附卷可稽，又有扣案如附表一所示之物
    可資佐證。是被告之自白與事實相符，堪以採信。
　㈡按商標之使用，指為行銷之目的，而有下列情形之一，並足
    以使相關消費者認識其為商標：四、將商標用於與商品或服
    務有關之商業文書或廣告，商標法第5條第1項第4款定有明
    文。扣案如附表一編號9、22所示偽造商標圖樣之保證卡，
    分別有如附表一編號9、22「商標註冊/審定號」所示之商標
    ，分別係附表一編號1至8、17至21所示之物之產品保證卡，
    係附於該等仿冒商標商品而一同販售與不特定人，並非單獨
    使用，應屬所販賣仿冒商標商品之一部分。
　㈢綜上，本案事證明確，被告上揭犯行，洵堪認定，應予依法
    論科。
三、論罪科刑： 
  ㈠核被告所為，係犯商標法第97條前段之非法販賣侵害商標權
    之商品罪。
  ㈡按輸入或攜帶進入臺灣地區之大陸地區物品，以進口論，臺
    灣地區與大陸地區人民關係條例第40條第1項前段定有明文
    。被告自大陸地區輸入上開仿冒商標商品，仍構成商標法第
    97條所稱之輸入行為。被告利用不知情、已成年之貨運人員
    輸入本案仿冒商標商品，為間接正犯。惟被告意圖販賣而輸
    入、持有、陳列侵害商標權商品之低度行為，均為其販賣仿
    冒商標商品之高度行為所吸收，不另論罪。
  ㈢被告以一行為同時侵害數商標權人之商標權，而同時觸犯構
    成要件相同之數罪名，為同種想像競合犯，應依刑法第55條
    規定，從一情節較重之商標法第97條前段之非法販賣侵害商
    標權之商品罪處斷。
  ㈣爰審酌被告前已曾因違反商標法案件經警查獲（嗣經本院以
　　109年度豐智簡字第7號、110年度中智簡字第15號判決分別
    判處罪刑確定，不構成累犯，有前揭判決列印資料、臺灣高
    等法院被告前案紀錄表附卷可查），仍未悔悟，又為本案非
    法販賣侵害商標權之商品，對商標專用權人造成侵害，並破
    壞我國致力於智慧財產權保護之國際聲譽，實屬不該，應予
    非難，並衡酌被告犯罪之動機、目的、手段、販賣侵害商標
    權商品之期間、數量、所得金額、本案查獲之仿冒商標商品
    數量，及被告犯罪後坦承犯行，惟未與告訴人、被害人等和
    解或調解成立，亦未賠償告訴人、被害人等之犯後態度，又
    兼衡被告之教育智識程度、生活狀況等一切情狀，量處如主
    文所示之刑，並諭知易科罰金之折算標準。
四、沒收部分：
  ㈠按侵害商標權、證明標章權或團體商標權之物品或文書，不
    問屬於犯罪行為人與否，沒收之，商標法第98條定有明文。
    扣案如附表一所示之物，為侵害商標權之物品，不問屬於犯
    罪行為人與否，應依商標法第98條規定，均宣告沒收之。
  ㈡按犯罪所得，屬於犯罪行為人者，沒收之。但有特別規定者
    ，依其規定，刑法第38條之1第1項定有明文。而依刑法第38
    條之1之立法理由，為避免被告因犯罪而坐享犯罪所得，顯
    失公平正義，而無法預防犯罪，以符合任何人都不得保有犯
    罪所得之原則。基於澈底剝奪犯罪所得，以根絕犯罪誘因之
    意旨，不問成本、利潤，均應沒收。扣案之600元為被告本
    案犯罪所得，業據被告於警詢、本院審理時陳明在卷，本院
    酌以如宣告沒收，並查無刑法第38條之2第2項過苛調節條款
    之適用，是應依刑法第38條之1第1項前段規定，宣告沒收之
    。
五、不另為無罪諭知部分：
  ㈠聲請簡易判決處刑意旨略以：被告明知其向大陸地區淘寶網
    上之不詳人士，所購入仿冒如附表二所示商標之商品，係未
    經商標權人之同意或授權，與商標權人所生產或授權製造之
    同一商品，使用相同註冊商標之仿冒商品。竟基於販賣、意
    圖販賣而輸入、持有及陳列仿冒商品之犯意，自109年4月某
    日起，在雲林縣○○鄉○○村○○○路000巷00號之住所，以電腦設
    備連結淘寶網，以每件100元至200元不等之價格，自大陸地
    區訂購仿冒之商品後，透過貨運之方式輸入至臺灣地區，隨
    即在臺中市○○區○○路0段000巷00號前攤位陳列販賣，並以20
    0至500元不等之價格販賣予過往之顧客，而認被告除前述經
    認定有罪之部分外，此部分亦涉犯商標法第97條前段之販賣
    仿冒商標商品罪嫌等語。
  ㈡按犯罪事實應依證據認定之，無證據不得認定犯罪事實；不
    能證明被告犯罪者應諭知無罪之判決，刑事訴訟法第154條
    第2項、第301條第1項分別定有明文。次按認定犯罪事實所
    憑之證據，雖不以直接證據為限，間接證據亦包括在內；然
    無論直接或間接證據，其為訴訟上之證明，須於通常一般之
    人均不致於有所懷疑，而得確信其為真實之程度者，始得據
    之為有罪之認定，倘其證明尚未達到此一程度，而有合理性
    懷疑之存在時，即難遽採為不利被告之認定（最高法院76年
    度台上字第4986號判決可供參照）。再按刑事訴訟法第161
    條第1項規定：檢察官就被告犯罪事實，應負舉證責任，並
    指出證明之方法。因此，檢察官對於起訴之犯罪事實，應負
    提出證據及說服之實質舉證責任。倘其所提出之證據，不足
    為被告有罪之積極證明，或其指出證明之方法，無從說服法
    院以形成被告有罪之心證，基於無罪推定之原則，自應為被
    告無罪判決之諭知（最高法院92年度台上字第128號判決足
    資參照）。
  ㈢聲請簡易判決處刑意旨認被告此部分涉犯商標法第97條前段
    之販賣仿冒商標商品罪嫌，無非係以被告於警詢暨偵查中之
    供述、搜索扣押筆錄、扣押物品目錄表、經濟部智慧財產局
    商標單筆詳細報表及商標檢索系統列印畫面、搜索現場照片
    、扣押物品相片對照表資為論據。
  ㈣訊之被告固為認罪之表示，惟查：按被告或共犯之自白，不
    得作為有罪判決之唯一證據，仍應調查其他必要之證據，以
    察其是否與事實相符，刑事訴訟法第156條第2項定有明文。
    茲查：台灣薈萃商標有限公司於109年5月21日以薈台字第00
    00000C002號函表示：因香奈兒股份有限公司於我國智慧財
    產局商標類別0505衛生口罩類、1007醫療用口罩類商標尚未
    註冊，故就扣案如附表二所示上有香奈兒圖案口罩依法不主
    張侵權等語，有該函暨檢附之照片在卷可查（見偵卷第189
    至191頁）。則檢察官提出之證據，尚不足以使本院認定被
    告此部分有非法販賣侵害商標權之商品、意圖販賣而輸入、
    持有、陳列侵害商標權商品之犯行，本院無從形成被告此部
    分有罪之確信。此外，本院復查無其他積極之證據，足資證
    明被告有檢察官所指此部分犯行。則檢察官認此部分與被告
    經前開論罪科刑部分為一罪關係，爰不另為無罪之諭知。
據上論斷，應依刑事訴訟法第452條、第299條第1項前段，商標
法第97條、第98條，刑法第11條、第55條、第41條第1項前段、
第38條之1第1項前段，判決如主文。
本案經檢察官鐘祖聲聲請以簡易判決處刑，檢察官張凱傑到庭執
行職務。
中　　華　　民　　國　　111 　年　　3 　　月　　23　　日
                  刑事第四庭    法  官  黃佳琪
以上正本證明與原本無異。
如不服本判決，應於送達判決後20日內向本院提出上訴書狀，並
應敘述具體理由；其未敘述上訴理由者，應於上訴期間屆滿後20
日內向本院補提理由書（均須按他造當事人之人數附繕本）「切
勿逕送上級法院」。
告訴人或被害人對於判決如有不服具備理由請求檢察官上訴者，
其上訴期間之計算係以檢察官收受判決正本之日期為準。
                                書記官  顏偉林
中　　華　　民　　國　　111 　年　　3 　　月　　23　　日

附表一：
編號 扣押物品名稱及數量 商標註冊/審定號 指定使用之商品類別 商標權人 1 仿冒LV商標包包17件 00000000 （聲請簡易判決處刑書誤載為00000000，應予更正） 背包、手提包等 法商路易威登馬爾悌耶公司 2 仿冒LV商標狗吊飾1件 00000000 墜飾等  3 仿冒LV商標衣服1件 00000000 衣服及內衣等  4 仿冒LV商標皮帶1件 00000000 服飾用皮帶等  5 仿冒LV商標口罩1件 00000000 （聲請簡易判決處刑書誤載為00000000，應予更正） 不屬別類之紡織布及紡織品等  6 仿冒LV商標鑰匙圈3件 00000000、 00000000、 00000000 （聲請簡易判決處刑書誤載為00000000，應予更正） 鑰匙圈等  7 仿冒LV商標皮夾24件 00000000 （聲請簡易判決處刑書誤載為00000000，應予更正） 皮夾、零錢包等  8 仿冒LV商標側背帶13件 00000000、 00000000 飾帶等、服飾用皮帶等  9 仿冒LV商標保證卡3張 00000000、 00000000、 00000000 上開物品所含附有偽造商標圖樣之產品保證卡  10 仿冒YSL商標包包1件 00000000 手提箱袋、皮夾等 法商伊芙聖羅蘭公司 11 仿冒BURBERRY商標零錢包1件 00000000 錢包、皮夾等 英商布拜里公司 12 仿冒CHANEL商標手錶1只 00000000 鐘表及其組件等 瑞士商香奈兒股份有限公司 13 仿冒CHANEL商標皮夾4件 00000000 皮夾等  14 仿冒CHANEL商標包包5件 00000000 手提箱袋等  15 仿冒CHANEL商標鑰匙圈2件 00000000 鑰匙圈等  16 仿冒LONGCHAMP商標包包6件 00000000 手提箱袋等 法商尚卡塞格蘭股份有限公司 17 仿冒GUCCI商標側背包7件 00000000 皮包、化粧袋、錢包、皮夾等 義大利商固喜歡固喜公司 18 仿冒GUCCI商標皮帶2件（聲請簡易判決處刑書誤載為4件，應予更正） 00000000 腰帶、服飾用皮帶等  19 仿冒GUCCI商標件眼鏡1件 00000000 眼鏡、太陽眼鏡等  20 仿冒GUCCI商標皮夾6件 00000000 錢包、皮包等  21 仿冒GUCCI商標零錢包11件 00000000 錢包、皮包等  22 仿冒GUCCI商標保證卡5張（聲請簡易判決處刑書誤載為3張，應予更正） 00000000  上開物品所含附有偽造商標圖樣之產品保證卡  1.扣押物品目錄表見偵卷第237、239頁。 2.110年度大型保字第96號扣押物品清單見偵卷第269至273頁。     
附表二：
編號 商 標 權 人 仿冒商品及數量 真品總價 （新臺幣） 商標審定號  1 瑞士商香奈兒股份有限公司 ①口罩2件  ①無  ①無  

附錄論罪科刑法條：
商標法第97條
明知他人所為之前2條商品而販賣，或意圖販賣而持有、陳列、
輸出或輸入者，處1年以下有期徒刑、拘役或科或併科新臺幣5萬
元以下罰金；透過電子媒體或網路方式為之者，亦同。